* user_interface — субсхема из нетлиста KiCad + YAML
.subckt user_interface BTN_AC BTN_DEFROST_GLASS BTN_DRY_GLASS BTN_FACE BTN_FEET BTN_RECIRC FAN_SEL_ADC GALLET_POS_1 GALLET_POS_2 GALLET_POS_3 GALLET_POS_4 GND ILLUM_IN_RAW ILLUM_SENSE LED_AC_A LED_AC_DRV LED_DEFROST_GLASS_A LED_DEFROST_GLASS_DRV LED_DRY_GLASS_A LED_DRY_GLASS_DRV LED_FACE_A LED_FACE_DRV LED_FEET_A LED_FEET_DRV LED_RECIRC_A LED_RECIRC_DRV NTC_CABIN TEMP_SET_ADC VCC_3V3
  C22 TEMP_SET_ADC GND 100n
  C23 FAN_SEL_ADC GND 100n
  C24 NTC_CABIN GND 100n
  C32 ILLUM_SENSE GND 100n
  * J3: Conn_01x02 (Внутр. коннектор потенциометра (2п, XH)) — не моделируется
  * J4: Conn_01x05 (Внутр. коннектор галлетника (5п, XH)) — не моделируется
  DLED1 LED_DEFROST_GLASS_A LED_DEFROST_GLASS_DRV LED_GREEN
  DLED2 LED_FACE_A LED_FACE_DRV LED_GREEN
  DLED3 LED_FEET_A LED_FEET_DRV LED_GREEN
  DLED4 LED_DRY_GLASS_A LED_DRY_GLASS_DRV LED_AMBER
  DLED5 LED_AC_A LED_AC_DRV LED_GREEN
  DLED6 LED_RECIRC_A LED_RECIRC_DRV LED_GREEN
  R10 VCC_3V3 LED_DRY_GLASS_A 1k
  R11 VCC_3V3 LED_AC_A 1k
  R12 VCC_3V3 LED_RECIRC_A 1k
  R22 VCC_3V3 TEMP_SET_ADC 10k
  R23 VCC_3V3 FAN_SEL_ADC 10k
  R24 VCC_3V3 NTC_CABIN 10k
  R25 GALLET_POS_1 FAN_SEL_ADC 20k
  R26 GALLET_POS_2 FAN_SEL_ADC 10k
  R27 GALLET_POS_3 FAN_SEL_ADC 4.7k
  R28 GALLET_POS_4 FAN_SEL_ADC 1k
  R39 ILLUM_IN_RAW ILLUM_SENSE 47k
  R40 ILLUM_SENSE GND 10k
  R7 VCC_3V3 LED_DEFROST_GLASS_A 1k
  R8 VCC_3V3 LED_FACE_A 1k
  R9 VCC_3V3 LED_FEET_A 1k
  * SW1: SW_Push (Кнопка тактовая 6x6 без фиксации) — не моделируется
  * SW2: SW_Push (Кнопка тактовая 6x6 без фиксации) — не моделируется
  * SW3: SW_Push (Кнопка тактовая 6x6 без фиксации) — не моделируется
  * SW4: SW_Push (Кнопка тактовая 6x6 без фиксации) — не моделируется
  * SW5: SW_Push (Кнопка тактовая 6x6 без фиксации) — не моделируется
  * SW6: SW_Push (Кнопка тактовая 6x6 без фиксации) — не моделируется
.ends user_interface
